臺灣高等法院刑事判決
108年度上訴字第3564號
上  訴  人  
即  被  告  李宗榮  



上列上訴人因違反毒品危害防制條例案件，不服臺灣新北地方法
院108年度訴字第639號，中華民國108年9月17日第一審判決（起
訴案號：臺灣新北地方檢察署107年度毒偵字第3578、9347號、
108年度偵字第4751號），提起上訴，本院判決如下：
    主  文
上訴駁回。   
    事  實
一、李宗榮明知甲基安非他命係毒品危害防制條例第2條第2項第
    2款列管之第二級毒品，不得持有、施用，竟仍先後為下列
    行為：
  ㈠基於持有第二級毒品純質淨重20公克以上之犯意，於民國
　　107年4月28日下午3時10分許為警查獲前之不詳時間，以不
　　詳方式，取得純質淨重20公克以上之甲基安非他命5包而持
　　有之，隨即於107年4月28日下午6時50分為警採尿時起回溯
　　96小時內之某時（不含公權力拘束期間），在不詳地點、以
　　不詳方式，從中取用少量之甲基安非他命而施用1 次。嗣其
　　於107日4月28日下午3時10分許，行經新北市新莊區中華路2
　　段與自信街口時，因形跡可疑為警攔查，警方得其同意後搜
　　索，當場扣得甲基安非他命5包（驗餘淨重40.0683公克，純
　　質淨重38.7295公克），並採集其尿液送驗，檢驗結果呈現
　　安非他命及甲基安非他命之陽性反應。
  ㈡基於施用第二級毒品之犯意，於107年10月22日上午9時29分
　　為臺灣新北地方檢察署（下稱新北地檢署）採尿人員採尿時
　　起回溯96小時內之某時，在不詳地點、以不詳方式，施用甲
　　基安非他命1 次。嗣因其為受保護管束人，經新北地檢署觀
　　護人通知採尿送驗，檢驗結果呈現甲基安非他命之陽性反
　　應。
二、案經新北市政府警察局新莊分局及新北地檢署觀護人報告新
    北地檢署檢察官偵查後起訴。
　  理  由
一、關於證據能力部分：
    本判決所引用之證據資料，無論供述證據或非供述證據，檢
    察官及上訴人即被告李宗榮均同意有證據能力；且本院審酌
    供述證據作成時之情況，認為適當；非供述證據，亦查無非
    法取得而應予排除之情形，自均得作為證據。
二、認定犯罪事實所憑之證據及理由：
    訊之被告承認有施用甲基安非他命之事實，但否認查獲之5
    包甲基安非他命為其所有，辯稱：該5包毒品係李武雄透過
    楊舜傑，裝在一個小紙盒內寄放在我這裡的，不是我所有云
    云。惟查：
　㈠關於上開事實欄一㈠之犯罪事實，已據被告於原審自白全部犯
    行（見108訴639號卷第70、104頁），並於本院自白施用之
    犯行；且有自願受搜索同意書、新北市政府警察局新莊分局
    搜索扣押筆錄、扣押物品目錄表、蒐證照片、勘察採證同意
    書、受採集尿液檢體人姓名及檢體編號對照表、台灣檢驗科
    技股份有限公司107年5月14日之濫用藥物檢驗報告等在卷可
    參（見107毒偵3578號卷第12至20、24至28、41頁）；又扣
    案之5包毒品，經送臺北榮民總醫院鑑定後，均檢出甲基安
    非他命之成分，且其純質淨重共計38.7295公克等情，有該
    醫院之毒品成分鑑定書及毒品純度鑑定書等在卷可憑（見10
    7毒偵3578號卷第48、49頁）。被告雖以前詞置辯，然楊舜
    傑於本院證稱：從未有名叫李武雄的人要我交付毒品給被告
    ，我亦未曾拿過毒品及交付小紙盒裝之東西給他等語（見本
    院卷第196頁），是被告所辯自難採信。其所為此部分犯行
    明確，可以認定。
  ㈡關於上開事實欄一㈡之犯罪事實，已據被告於原審及本院自白
    ，並有新北地檢署施用毒品犯尿液檢體監管紀錄表、施用毒
    品犯採尿報到編號表及台灣尖端先進生技醫藥股份有限公司
    之濫用藥物檢驗報告等在卷可佐（見107毒偵9347號卷第3至
    5頁），其自白與事實相符，其所為此部分犯行明確。
三、論罪：
  ㈠被告曾因施用毒品案件，經執行觀察、勒戒後，被評定為無
    繼續施用毒品之傾向，於96年4月11日執行完畢釋放；又於
    上開觀察、勒戒執行完畢後5年內，於96年7月間因再犯施用
    第二級毒品罪，經臺灣新北地方法院以96年度簡字第7105號
    判處有期徒刑4月確定（已執行完畢，不構成累犯），有其
    前案紀錄表在卷可考（見本院卷第35、61頁）。從其曾經在
    上開觀察、勒戒執行完畢釋放後5年內，未久即因再犯施用
    毒品罪而受判處徒刑，足見其再犯率甚高，原實施之觀察、
    勒戒已無法收其實效，其所為本案之施用毒品行為，合於毒
    品危害防制條例第23條第2項所定「5年內再犯」施用毒品罪
    之追訴要件，應依法論科。
  ㈡核被告所為，就犯罪事實一㈠部分，係犯毒品危害防制條例
    第11條第4項之持有第二級毒品純質淨重20公克以上罪（下
    稱加重持有）及同條例第10條第2項之施用第二級毒品罪，
    因其係從扣案之毒品中取出少量施用，持有與施用間具有關
    聯性，是其所犯施用之輕罪行為，應為加重持有之重罪所吸
    收，而不另論罪。起訴書認被告所為此等部分為數罪（見起
    訴書第2、4頁），尚有未洽。另其所為犯罪事實一㈡部分，
    係犯毒品危害防制條例第10條第2 項之施用第二級毒品罪，
    其為施用而持有毒品之行為，為嗣後施用之高度行為所吸收
    ，不另論罪。其所為上開二罪間，犯意各別、時地不同為數
    罪，應予分論併罰。
  ㈢至於被告雖主張供出毒品來源，由警方查獲海洛因磚5塊，
    並聲請傳喚承辦警員林詠昇等節（見本院卷第102、104頁)
    。然查，經原審函查後，新北市政府警察局刑事警察大隊回
    覆稱：未因被告之供述，而查獲李武雄或其他正犯、共犯違
    反毒品危害防制條例案等語，有該大隊108年8月2日新北警
    刑毒緝字第1084037628號函在卷可參（見108訴639號卷第83
    頁），亦即警方並無因被告之供出而查獲毒品上游之事。何
    況，被告所稱其供出係查獲毒品海洛因，與本案其持有及施
    用之毒品為甲基安非他命，並無關聯，自無從依毒品危害防
    制條例第17條第1項規定減輕其刑。其聲請傳喚林詠昇部分
    ，因與本案不具關聯性而無調查之必要，應予駁回。
四、駁回上訴之理由：
    被告上訴否認加重持有，及主張因供出來源而查獲應予減刑
    等節，均無理由。又原審關於科刑業已說明：審酌被告無視
    國家對於毒品之禁令，恣意持有數量不少之毒品及施用毒品
    ，所為自屬不該，但考量其承認犯行之態度，及持有之毒品
    未流出市面，且施用毒品行為對於社會尚無直接侵害，再酌
    以其素行不佳、國中畢業之智識程度、未婚、其父親受傷治
    療中之家庭生活狀況等一切情狀，乃就加重持有及施用等犯
    行，各量處有期徒刑8月、4月，及就宣告刑4月部分，併諭
    知如易科罰金以新臺幣1千元折算1日之標準等語，顯已斟酌
    量刑應審酌之情狀，核無不當。此外，原審就扣案之毒品甲
    基安非他命5包（含包裝袋），依毒品危害防制條例第18條
    第1項前段規定，宣告沒收銷燬之，經核亦無違誤。
五、綜上所述，原審之認事用法核無違誤，量刑亦無過重之處。
    被告上訴指摘原判決不當，為無理由，應予駁回。
六、被告經合法傳喚，無正當之理由不到庭，爰不待其陳述，逕
    行判決。
據上論斷，應依刑事訴訟法第368條、第364條、第371條，判決
如主文。　　
本案經臺灣新北地方檢察署檢察官許智鈞起訴，臺灣高等檢察署
檢察官賴正聲到庭執行職務。
中　　華　　民　　國　 109　　年　　2 　　月　　26　　日
                刑事第二十二庭  審判長法　官  洪于智
                                      法　官  汪怡君 
                                      法　官  陳銘壎
以上正本證明與原本無異。
就毒品危害防制條例第11條第4項之罪部分如不服本判決，應於
收受送達後20日內向本院提出上訴書狀，其未敘述上訴之理由者
並得於提起上訴後20日內向本院補提理由書（均須按他造當事人
之人數附繕本）「切勿逕送上級法院」。
就毒品危害防制條例第10條第2項之罪部分不得上訴。
                                      書記官  吳思葦
中　　華　　民　　國　 109　　年　　2 　　月　　26　　日
附錄：本案論罪科刑法條全文
毒品危害防制條例第10條
施用第一級毒品者，處 6 月以上 5 年以下有期徒刑。
施用第二級毒品者，處 3 年以下有期徒刑。
毒品危害防制條例第11條
持有第一級毒品者，處 3 年以下有期徒刑、拘役或新臺幣 5 萬
元以下罰金。
持有第二級毒品者，處 2 年以下有期徒刑、拘役或新臺幣 3 萬
元以下罰金。
持有第一級毒品純質淨重十公克以上者，處 1 年以上 7 年以下
有期徒刑，得併科新臺幣 1 百萬元以下罰金。
持有第二級毒品純質淨重二十公克以上者，處 6 月以上 5 年以
下有期徒刑，得併科新臺幣 70 萬元以下罰金。
持有第三級毒品純質淨重二十公克以上者，處 3 年以下有期徒
刑，得併科新臺幣 30 萬元以下罰金。
持有第四級毒品純質淨重二十公克以上者，處 1 年以下有期徒
刑，得併科新臺幣 10 萬元以下罰金。
持有專供製造或施用第一級、第二級毒品之器具者，處 1 年以
下有期徒刑、拘役或新臺幣 1 萬元以下罰金。